# 请教陈版：关于合同约定客户承担出差期间人员补助等差旅费用的问题

提问人：Miao_Wuu 时间：2022-08-05 16:11:10
问题背景：公司的业务为为客户安装设备生产线，由于部分客户群体在国外，在跟国外客户签署合同时在补充条款中有明确约定需要额外承担公司人员签证、往返机票、保险、食宿及人员补贴50-100美金/人/天不等。目前的操作模式是公司前期先垫付这类人员签证、往返机票、保险等，人员补贴分两类： 1 ）客户给多少，付多少给出差人员； 2 ）客户按合同金额按人数和天数支付，公司按内部另行补贴标准支付给对应员工。
请教陈版： 1 ）这类客户承担的差旅费用是同时确认收入及对应项目成本比较好，还是公司支付时入成本/费用，收到客户钱款时再冲减成本/费用比较好？ 2 ）关于人员补贴，第二种情况我理解应该就是正常的按工资补贴计算个税了；如果是第一种情况，当做客户承担的客户本应该直接支付给相关人员的对应补贴，是否可以视同员工个人提供境外劳务获取的报酬，公司只做代收代付，不算相关部分个税呢？

回答人：chenyiwei
1 、由于这些人员是代表公司向客户提供服务，且其服务是设备销售的必要环节，因此对于国外客户额外承担的差旅费，不论与员工之间采用何种结算方式（“人员补贴分两类： 1 ）客户给多少，付多少给出差人员； 2 ）客户按合同金额按人数和天数支付，公司按内部另行补贴标准支付给对应员工”），都应当将应收取的款项计入收入，支付给员工的款项作为合同履约成本处理。
2 、税务问题建议咨询税务专业人士。个人理解个人取得这些补贴也是与其在本企业的任职受雇相关，因此即使是第一种结算方式，公司也不应仅作代收代付处理，同时并入工资薪金所得扣缴个人所得税。

提问人：Miao_Wuu 时间：2022-08-09 09:18:57
谢谢陈版主{:1_388:}基于服务费计入收入这个点我想再追问一下，这部分服务费确认收入是不是可以看成是单项履约义务按服务的月度来确认收入同时结转成本呀？还是由于其服务是设备销售的必要环节，也需要在设备最终验收时间点同步确认收入和结转成本呢？

回答人：chenyiwei
一般是后者，即由于其服务是设备销售的必要环节，也需要在设备最终验收时间点同步确认收入和结转成本。